【裁判字號】    98,易,2536
【裁判日期】    981026
【裁判案由】    毒品危害防制條例
【裁判全文】
臺灣臺北地方法院刑事判決              98年度易字第2536號
公  訴  人  臺灣臺北地方法院檢察署檢察官
被      告  甲○○
上列被告因毒品危害防制條例案件，經檢察官聲請簡易判決處刑
（98年度偵緝字第1699號），本院認為不宜以簡易判決，改依通
常程序審理，判決如下：
主  文
本件公訴不受理。
    理  由
一、聲請簡易判決處刑意旨略以：被告甲○○於民國97年6 月17
    日凌晨零時許，向綽號「阿忠」之人以新台幣1,000 元之價
    格購買第二級毒品甲基安非他命1 小包後，即乘坐「阿忠」
    之自小客車並欲於車內施用毒品。嗣於同日零時40分，在臺
    北市○○區○○街5 號前，為警發現可疑盤查時，同意警方
    搜索其所有隨身攜帶之背包，因而查獲其甫購買持有之甲基
    安非他命1 小包（淨重0.15公克，驗後餘重0.1498公克）及
    安非他命吸食器1 組。因認被告涉犯毒品危害防制條例第11
    條第2 項之持有第二級毒品罪嫌等語。
二、按檢察官聲請以簡易判決處刑之案件，經法院認有刑事訴訟
    法第451 條之1 第4 項但書所定之情形者，應適用通常程序
    審判之，刑事訴訟法第452 條定有明文。本件經檢察官聲請
    簡易判決處刑，經本院認合於刑事訴訟法第451 條之第4 項
    但書第3 款之情形，應改依通常程序審理。次按按起訴之程
    序違背規定者，應諭知不受理之判決，並得不經言詞辯論為
    之，刑事訴訟法第303 條第1 款、第307 條定有明文。再按
    犯毒品危害防制條例第10條之罪者，檢察官應先聲請法院裁
    定，令被告入勒戒處所觀察、勒戒，其期間不得逾2 月。經
    觀察、勒戒後，檢察官認受觀察、勒戒人無繼續施用毒品傾
    向者，應由檢察官為不起訴之處分；有繼續施用毒品之傾向
    者，檢察官應聲請法院裁定令入戒治處所施以強制戒治。又
    依第20條第2 項所為之強制戒治期滿，應由檢察官為不起訴
    之處分，毒品危害防制條例第20條第1 項、第2 項、第23條
    第1 項分別定有明文。是初犯施用毒品罪者，檢察官應先將
    被告送勒戒處所觀察、勒戒；經觀察、勒戒後，無繼續施用
    毒品傾向者，應由檢察官為不起訴之處分，有繼續施用毒品
    傾向者，於強制戒治期滿後，亦應為不起訴之處分；至於被
    告持有施用所餘毒品之持有毒品犯行，應為施用之行為所吸
    收，而不另論罪，檢察官自不得獨就持有毒品部分逕向法院
    提起公訴。
三、經查：
    被告於97年6 月17日凌晨0 時許，向綽號「阿忠」之人以新
    台幣1,000 元之價格購買第二級毒品甲基安非他命1 包，嗣
    於同日零時40分，在臺北市○○區○○街5 號前，為警發現
    可疑盤查時，同意警方搜索其所有隨身攜帶之背包，因而查
    獲其甫購買持有之甲基安非他命1 小包（淨重0.15公克，驗
    後餘重0.1498公克）及安非他命吸食器1 組等情，有搜索扣
    押筆錄、扣押物品目錄表各1 份、現場暨扣案物品照片共2
    幀在卷可稽。而扣案之白色透明晶體1 包，經鑑驗結果，該
    晶體確檢出第二級毒品甲基安非他命成分（驗餘淨重0.1498
    公克），有交通部民用航空局航空醫務中心97年7 月8 日航
    藥鑑字第0973447號毒品鑑定書附卷可考（見97年度毒偵字
    第2153號偵查卷第50頁），足徵被告確有持有第二級毒品甲
    基安非他命1包無訛。
四、又被告於97年6月17日凌晨0時許之施用第一級毒品海洛因及
    第二級毒品甲基安非他命之犯行，業經被告於偵查中坦承不
    諱，而被告為警查獲後排放採集之尿液，其送驗結果係呈嗎
    啡及甲基安非他命陽性反應，有臺灣尖端先進生技醫藥股份
    有限公司97年6 月25日濫用藥物檢驗報告在卷可稽（見前揭
    偵查卷第45頁），復有扣案之甲基安非他命1 包（驗餘淨重
    0.1498公克），足見被告確實有施用第一、二級毒品犯行。
    又被告施用第一、二級毒品之犯行，業經本院以97年度毒聲
    字第995 號裁定送觀察、勒戒後，認無繼續施用毒品之傾向
    ，於98年9 月4 日釋放出所，此有臺灣高等法院被告前案紀
    錄表及本院97年度毒聲字第995 號裁定各1 份在卷可稽。而
    依被告於偵查所供，扣案之甲基安非他命1 包係被告向綽號
    「阿忠」之人購買後，在「阿忠」車上施用所剩餘（見前揭
    偵查卷第31頁），則本件被告被訴施用後持有第二級毒品甲
    基安非他命1 包之犯行，自係被告上開施用第二級毒品之低
    度行為，應為該施用第二級毒品之犯行所吸收，不另論罪，
    二者具有吸收之實質上一罪關係，自應為相同之處理。詎檢
    察官不察，將被告持有第二級毒品犯行自被告施用第二級毒
    品案件中抽離，另行提起本件公訴，其起訴程序自已違背毒
    品危害防制條例第20條第1 項、第2 項等規定，尚有未洽，
    揆諸上開法條規定，本件爰不經言詞辯論，逕為公訴不受理
    之判決。
據上論斷，應依刑事訴訟法第452 條、第303 條第1 款、第307
條判決如主文。
中    華    民    國    98    年    10    月    26    日
                  刑事第七庭    審判長法  官  林庚棟
                                      法  官  林勇如
                                      法  官  章曉文
以上正本證明與原本無異。
如不服本判決應於收受送達後10日內向本院提出上訴書狀，並應
敘述具體理由；其未敘述上訴理由者，應於上訴期間屆滿後20日
內向本院補提理由書（均須按他造當事人之人數附繕）「切勿逕
送上級法院」。
                                      書記官  林義盛
中    華    民    國    98    年    10    月    26    日


司法院資訊處製作；財團法人民間司法改革基金會備份。
